臺灣士林地方法院刑事判決　　　　　　　　　　　　　九十二年度易字第七八九號
　　公　訴　人　臺灣士林地方法院檢察署檢察官
　　被　　　告　丙○○
右列被告因傷害等案件，經檢察官提起公訴（九十二年度偵字第二九三五號），本院
判決如左：
    主  文
丙○○連續傷害人之身體，處有期徒刑月。如易科罰金，以佰元折算壹日。
    事  實
一、丙○○與戊○○○、丁○○母女係鄰居，彼此常因細故起爭執。民國（下同）九
    十一年十二月二十三日下午五時十分許，戊○○○自外返回台北市○○區○○路
    五十三號其居住之貨櫃屋，於屋外等待丁○○開門時，丙○○即質問戊○○○為
    何一直說係伊害死其先生，要戊○○○把話說清楚等語，戊○○○不予理會，隨
    即進入屋內，燒香祭拜其已去世之先生，丙○○見狀亦跟隨入內，搶下戊○○○
    之香丟擲地上，並要戊○○○與其出去將話說清楚，戊○○○不允，呼叫丁○○
    點香祭拜，並要求丙○○離開，詎丙○○拒不離去仍留滯屋內，並再度搶下丁○○之香丟棄，且明知戊○○○住處貨櫃屋空間狹小，於其內外拉扯將致人受傷，
    竟基於傷害之犯意，同時拉住戊○○○、丁○○二人之頭髮將其等拖出門外，丁○○之頭部在拉扯過程中遭受撞擊，手部則遭丙○○抓傷，因而受有右手第四指
    擦傷一Ｘ一公分、前額瘀傷二Ｘ二公分之傷害，丙○○並於屋外猛推戊○○○，
    致其碰撞貨櫃屋，受有臀部瘀傷二處各約三Ｘ三公分之傷害。嗣同日下午五時二
    十分許，戊○○○之小姑乙○○乘計程車至該處拜訪戊○○○，見戊○○○、丁○○哭泣，遂下車上前詢問，丙○○竟承同一普通傷害之概括犯意，徒手掐住乙○○之脖子，並以腳踢其腹部，致乙○○摔倒在地，因而受有右大腿瘀傷六Ｘ六
    公分、左膝瘀傷五Ｘ五公分、左小腿瘀傷六Ｘ六公分之傷害。嗣經戊○○○等報
    案，經警前往現場處理時，丙○○又於員警面前再度出手掌摑乙○○左臉頰（未
    成傷）。
二、案經戊○○○、丁○○、乙○○訴由臺北市政府警察局北投分局報請台灣士林地
    方法院檢察署檢察官偵查起訴。
    理  由
一、訊據被告丙○○對其於九十一年十二月二十三日下午進入台北市○○區○○路五
    十三號戊○○○居住之貨櫃屋，受戊○○○退出之要求而不離去，及拉扯戊○○○、丁○○二人頭髮致二人受傷等事實供認不諱，惟矢口否認有傷害告訴人乙○○及造成告訴人戊○○○、丁○○如診斷證明書上所載傷勢，辯稱：乙○○下車
    時旁邊有好幾個男子，伊不可能掐乙○○之脖子或踢其腹部，是伊被他們打；伊
    有造成戊○○○、丁○○二人受傷，但未如診斷證明書所載如此嚴重云云。經查
    ：
    (一)被告傷害戊○○○、丁○○二人之事實，業據告訴人戊○○○、丁○○二人於
      本院審理時結證甚明，互核相符。另告訴人乙○○於審理時雖未到庭，惟據告
      訴人戊○○○於本院審理時亦證稱：計程車來了之後，小如（按即乙○○）下
      車，被告掐住小如的脖子，丙○○除了掐小如的脖子外還有打小如的肚子等語
      。告訴人丁○○亦稱：丙○○有掐乙○○的脖子等語。核告訴人戊○○○、丁○○等二人就乙○○遭被告傷害等情，所供亦屬吻合。此外，告訴人戊○○○
      、丁○○等所述其等及乙○○遭被告毆打部位，亦核與其等診斷證明書三紙上
      所載之受傷部位相合，告訴人戊○○○、丁○○等所述，應與事實相符，堪予
      採信。
    (二)雖被告聲請傳訊之證人甲○○到庭證稱：九十一年十二月二十三日當天下午伊
      看到被告及告訴人戊○○○、丁○○在戊○○○住處外面爭吵，伊沒有看到丙○○與戊○○○、丁○○拉扯。後來有一台計程車來，下來二男一女，丙○○
      並沒有去踢其中的女性云云。惟查，證人及被告均稱，九十一年十二月二十三
      日當天下午，證人甲○○原本在其住處，嗣聽到爭吵聲始走到案發地點即戊○○○住處，費時約二分鐘等語，證人甲○○並稱：我去的時候看到被告和戊○○○、丁○○在戊○○○的家外面爭吵。我到的時候沒有看到她們拉扯，但之
      前我不曉得等語。可知在案發當日，證人甲○○並非於被告與告訴人戊○○○
      、丁○○發生衝突時始終在場，而係嗣後聽到吵鬧聲始前往現場，故被告與告
      訴人戊○○○、丁○○間之肢體衝突亦可能發生於被告到場前，尚不得以證人
      甲○○稱未見到被告與告訴人戊○○○、丁○○等拉扯即認是日被告並未傷害
      告訴人戊○○○、丁○○。又證人甲○○稱：我勸（被告、戊○○○、丁○○
      ）他們不要吵，把丙○○拉到旁邊，有壹台計程車來，裡面有三個人衝出來，
      直接衝到丙○○那邊去，就開始打他，那三個人，是二個男的一個女的，有個
      有拿東西。剛開始有打到丙○○，是開計程車的那個男的打到丙○○的胸部，
      另外二個沒有打到，因為我衝到他們前面擋，所以沒有打到。開計程車的教那
      個女的怎麼用竹棍打，我去擋，站在那邊給他們打，他們打我約一分多鐘，是
      那個女的用竹棍打我。（你被打之後發生何事？）我的二個朋友剛好已經到了
      ，看到我們在吵架，我就和二個朋友及丙○○一起走回我們住的地方。（當天
      丙○○有無受傷？）有，她的右臉頰下方擦傷及左手背瘀傷。被告則稱：甲○○聽到我們吵的聲音，所以下來，他本來在上面的工寮，當時他和他的二個朋
      友在一起聊天。他有到戊○○○家門口，那時候已經有三個大男人快要把我打
      死，是一個姓沈的，男的，開計程車的，拿建築用的木條，很大一條，打我，
      另外二個也是男的，這二個男的沒有打我，是站在旁邊看。（這三個男的如何
      到現場？）壹個姓楊，住在下面貨櫃屋，他聽到聲音走路上來，另外一個姓陳
      的是和計程車司機及小如三個人一起坐計程車來。姓沈的一下計程車就拿木條
      衝過來，我根本不認識他。（這三人下車之後，甲○○才到？）甲○○還沒趕
      到，他聽到聲音跑的很快過來。從計程車下來的三人只有姓沈的打我，另外二
      個沒有打我。（當天何處受傷？）頭部，那個人用木條打我的額頭，我的額頭
      有瘀血，我就昏過去，但沒有昏倒。甲○○從住處到戊○○○家，他的二個朋
      友有一起過去。當天沒有看到乙○○手上拿東西要打人云云。綜觀以上證人甲○○與被告之供述，甲○○稱係其獨自趕到現場，於被告與告訴人戊○○○、
      丁○○、乙○○等人衝突完畢後，其二位朋友才來，且計程車係於其到現場之
      後才來云云，被告則稱甲○○係與二位友人同時趕到現場，且當時被告已遭計
      程車下來之人毆打云云；又甲○○稱：從計程車上下來二名男子徒手毆打被告
      ，其中一人擊中被告之胸部，另一名女子以竹棍毆打被告，被告右臉頰下方擦
      傷及左手背瘀傷云云。被告則稱係沈姓男子以大木條毆打其額頭，其額頭瘀血
      ，其餘之人包含告訴人乙○○在內均未動手云云。二人就究竟證人甲○○係自
      行到達現場或偕同二位友人同來、到達時間係在計程車到達之前或之後、被告
      係遭何人以何工具毆打、毆打部位、所受傷勢等，所供均屬歧異，其等所言顯
      有不實。參以證人甲○○與被告係男女朋友，二人尚且於案發時同居，證人甲○○為偏頗被告之證言，亦屬事理之常。是故，被告辯稱案發當日是伊遭計程
      車下來之男子毆打，伊並未掐乙○○之脖子或踢其腹部云云，及證人甲○○所
      為附和之陳述，要係卸責及迴護之詞，均不足採信。
    (三)是故，本件事證明確，被告犯行堪以認定，應依法論科。
二、被告受告訴人戊○○○退去住處之要求而仍留滯，核其所為，係犯刑法第三百零
    六條第二項之不法留滯住宅罪，公訴意旨認被告係犯同條第一項之侵入住宅罪，
    起訴法條尚有未洽，應予變更。另被告就傷害告訴人戊○○○、丁○○、乙○○
    部分，另犯刑法第二百七十七條第一項之傷害罪。被告以一行為傷害告訴人戊○○○、丁○○二人，為想像競合犯，僅從其一處斷。公訴意旨認被告就此部分應
    成立連續犯，亦有未合，附為敘明。又其先傷害告訴人戊○○○、丁○○，再傷
    害告訴人乙○○，前後二次傷害犯行，時間緊接，方法相同，所犯係構成要件相
    同之罪名，為連續犯，應依刑法第五十六條之規定論以一罪，並加重其刑。其所
    犯非法留滯住宅、連續傷害二罪間，有方法結果之牽連關係，為牽連犯，應依刑
    法第五十五條規定從一較重之連續傷害罪論處。爰審酌被告因與告訴人戊○○○
    、丁○○等平日不睦而有犯行、對告訴人等三人造成之傷勢尚非嚴重、犯後並無
    悔意，於員警面前再度掌摑告訴人乙○○，且一再飾詞卸責態度不佳及其品行、
    智識程度、犯罪之手段等一切情狀，量處如主文所示之刑，並諭知易科罰金之折
    算標準，以資懲儆。
據上論斷，應依刑事訴訟法第二百九十九條第一項前段、第三百條、刑法第五十六條
、第二百七十七條第一項、第三百零六條第二項、第五十五條、第四十一條第一項、
罰金罰鍰提高標準條例第一條前段、第二條，判決如主文。
本案經檢察官簡志龍到庭執行職務
中　　　華　　　民　　　國　　九十三　　年　　 十一 　　月　　　四　　　日
                                  臺灣士林地方法院刑事第六庭
　　                                  審判長法  官  趙  文  卿
                                            法  官  朱  光  仁
                                            法  官  彭  洪  媛
右正本證明與原本無異。
如不服本判決，應於判決送達後十日內，向本院提出上訴狀。
                                            書記官  周  霙  蘭
中　　　華　　　民　　　國　　九十三　　年　　 十一 　　月　　　五　　　日
附錄本案論罪科刑法條全文：
刑法第二百七十七條
  傷害人之身體或健康者，處三年以下有期徒刑、拘役或一千元以下罰金。
  犯前項之罪因而致人於死者，處無期徒刑或七年以上有期徒刑；致重傷者，處三年
  以上十年以下有期徒刑。
刑法第三百零六條
  無故侵入他人住宅、建築物或附連圍繞之土地或船艦者，處一年以下有期徒刑、拘
  役或三百元以下罰金。
  無故隱匿其內，或受退去之要求而仍留滯者，亦同。
